臺灣士林地方法院刑事判決               100年度訴字第86號
公  訴  人  臺灣士林地方法院檢察署檢察官
被      告  林耀奎
選任辯護人  扶助律師李亢和
上列被告因毒品危害防制條例案件，經檢察官提起公訴（99年度
偵字第1549號），本院判決如下：
    主  文
林耀奎犯如附表所示之販賣第一級毒品罪，均累犯，各處如附表
所示之主刑及從刑。應執行有期徒刑拾玖年，未扣案之門號00
00000000號行動電話（含SIM 卡）壹支、販賣第一級毒
品所得之門號0000000000號行動電話SIM 卡壹張、販
賣第一級毒品所得新臺幣貳萬仟捌佰元均沒收，其中門號00
00000000號行動電話（含SIM 卡）壹支、門號0000
000000號行動電話SIM 卡壹張，如全部或一部不能沒收時
，追徵其價額或以其財產抵償之；販賣第一毒品所得新臺幣貳萬
仟捌佰元部分，如全部或一部不能沒收，以其財產抵償之。
    事  實
一、林耀奎（綽號「夭鬼」）前因毒品危害防制條例案件，經本
    院以95年度訴字第740號判決處有期徒刑1年確定，嗣經本院
    以96年度聲減字第138號裁定減刑為有期徒刑6月確定，於民
    國96年7 月16日縮刑期滿執行完畢。詎仍不知悔改，明知海
    洛因係毒品危害防制條例第2 條第2 項第1 款規定之第一級
    毒品，依法不得持有、販賣。竟自99年10月間起，使用門號
    0000000000號行動電話，與林志雄、黃春木、張有金如附表
    所示門號電話聯絡交易毒品，以相當於第一級毒品海洛因含
    袋每0.4 公克新臺幣（下同）1,000 元之代價：
（一）於附表編號1所示之時間、地點，販賣如附表編號1所示數
      量之第一級毒品海洛因予林志雄。
（二）於附表編號2所示之時間、地點，販賣如附表編號2所示數
      量之第一級毒品海洛因予黃春木。
（三）於附表編號3至24所示時間、地點，販賣如附表編號3至24
      所示數量之第一級毒品海洛因予張有金。
三、嗣經警於100年1月19日14時15分許，持本院核發之搜索票，
    在林耀奎位於臺北市○○區○○路315巷21號1樓居處搜索，
    扣得海洛因1小包（驗餘淨重0.3360公克）、注射針筒7支、
    分裝杓2支及分裝袋6個等物，並循線查悉上情。
四、案經新北市政府警察局汐止分局移送臺灣士林地方法院檢察
    署檢察官偵查起訴。
    理  由
壹、程序部分：
一、按被告以外之人於審判外之言詞或書面陳述，除法律有規定
    者外，不得作為證據；又被告以外之人於審判外之陳述，雖
    不符合同法第159條之1至第159條之4之規定，但經當事人於
    審判程序同意作為證據，法院審酌該言詞陳述或書面陳述作
    成時之情況，認為適當者，亦得為證據。當事人、代理人或
    辯護人於法院調查證據時，知有第159條第1項不得為證據之
    情形，而未於言詞辯論終結前聲明異議者，視為有前項之同
    意，刑事訴訟法第159條第1項及第159條之5分別定有明文。
    本判決後述所引用之供述證據，當事人於本院準備程序及審
    判期日均表示無意見而不予爭執，且迄言詞辯論終結前均未
    聲明異議，本院審酌上開證據資料製作時之情況，尚無違法
    不當及證明力明顯過低之瑕疵，亦認為以之作為證據應屬適
    當，揆諸前開規定，爰逕依刑事訴訟法第159條之5規定，認
    前揭證據資料均例外有證據能力。
二、卷附被告林耀奎持用、以其名義申辦之門號0000000000號行
    動電話之通訊監察譯文（偵查卷卷一第56至71頁、卷二第15
    至33頁），被告及辯護人均表示對該等通訊監察譯文之證據
    能力無意見（本院卷第66頁背面至第67頁背面），自得採為
    證據。
貳、實體部分：
一、訊據被告林耀奎對於附表編號1至24販賣第一級毒品海洛因
    毒品之犯行均坦承不諱，核與證人即毒品買受人林志雄、黃
    春木、張有金於警詢、偵查中證述之情節相符，且參核卷附
    被告持用之門號0000000000號行動電話通訊監察譯文，不僅
    顯示被告於附表各編號內所示之聯絡期間，有以行動電話各
    與證人林志雄使用室內電話00000000號、黃春木持用門號00
    00000000號行動電話、張有金持用門號0000000000號行動電
    話頻繁聯繫之情（見偵查卷卷(二)第15至33頁），且細譯其等
    電話通訊內容，更顯示被告與林志雄、黃春木、張有金之間
    ，以「1 張」、「1 個」、「1 套」、「半個」、「一個半
    」、「81」、「半罐」、「3 塊」、「大的」、「半個」、
   「1張」、「2 張」、「半ㄟ」、「2 支」、「1 個」、「軟
    的」、「1000」、「500 」等詞語，代稱所諱言之毒品海洛
    因，彼此詢價、問量，而達成買賣毒品之價量合意，並相約
    見面交易之事實。而證人林志雄於偵查中亦結證稱：有於附
    表編號1 所示時間與被告之行動電話通聯，確實為向被告購
    買海洛因而聯繫，其中「1 張」就是指1000元的意思，當時
    是以1000元向被告購買海洛因，交易有成功等語；證人黃春
    木於偵查中亦結證稱：如附表編號2 所示時間有以電話向被
    告交涉購買海洛因，其中「1 個」、「1 套」是指海洛因1
    小包，當時有向被告買500 元數量之海洛因，500 元先欠著
    ，後來我以易付卡門號0000000000號行動電話號碼給被告用
    ，抵這500 元等語；證人張有金復於偵查中結證稱：有於附
    表編號3 至24所示時間與被告之行動電話通聯，確實為向被
    告購買海洛因而聯繫，其中「半個」即500 元、「一個半」
    是指1 千5 百元、「81」即2500元之海洛因、「半罐」是50
    0 元的海洛因、「3 塊」即3 個500 元共1500元的海洛因、
    「大的」即2 個500 元的海洛因、「半個」即500 元的海洛
    因、「1 張」即100 0 元的海洛因、「2 張」指我身上有20
    00元、「半ㄟ」即500 元海洛因、「2 支」即1000元海洛因
    、「1 個」即500 元海洛因，確有向被告購買海洛因等語明
    確，足認被告自白與事實相符，堪以採信，即被告如附表各
    編號販賣第一級毒品之事實，均事證明確，應依法論科。
二、核被告林耀奎於附表各編號之所為，均係犯毒品危害防制條
    例第4條第1項之販賣第一級毒品罪。被告販賣毒品前，持有
    海洛因之低度行為，應為販賣之高度行為所吸收，不另論罪
    。被告先後24次販賣毒品犯行，犯意各別、行為互殊，應分
    論併罰。又被告前曾受如事實欄所示之有期徒刑執行完畢之
    情形，此有被告臺灣高等法院被告全國前案紀錄表1份在卷
    可稽，被告於前揭有期徒刑執行完畢後，5 年以內，故意再
    犯本案之罪，屬累犯，應依刑法第47條第1 項之規定均論以
    累犯，但因其所犯販賣第一級毒品罪之法定刑為死刑或無期
    徒刑，依法均不得加重。再被告於偵查及審判中均曾自白其
    所犯之販賣第一級毒品罪（偵查卷卷一第14至17、94、95頁
    、本院100 年度聲羈字第12號卷第4 頁、本院卷第33頁背面
    、34頁），應依毒品危害防制條例第17條第2 項規定，減輕
    其刑，至被告雖於本院審理時已就附表編號2 販賣第一級毒
    品海洛因予黃志雄部分亦自白犯罪，惟其於歷次警詢及偵查
    中，均未曾就此部分自白犯罪，難認符合毒品危害防制條例
    第17條第2 項所定「於偵查及審判中均曾自白」之要件，無
    從依該項規定減刑，併予指明。另查被告所犯如附表各編號
    所示販賣第一級毒品罪所得非鉅，販賣之海洛因數量非眾，
    犯罪情節尚屬輕微，與大量出售毒品、危害社會治安重大並
    賺取巨額價差者，尚屬有別，僅因一時貪念，致罹法定刑為
    無期徒刑以上之重典，情輕法重，如遽論科以此重典，不免
    過苛，有失立法之本旨，觀其犯罪情況，依一般之客觀情形
    ，尚堪憫恕，縱量處最低刑，仍嫌過重，爰均依刑法第59條
    之規定，分別酌量減輕其刑，並就附表編號1 、3 至24所示
    販賣毒品犯行依法遞減之。爰審酌被告正值壯年，不思以正
    當途徑賺取財物，竟為謀私利販賣毒品，助長毒品之流通，
    令買受毒品者沉迷於毒癮，無法自拔，輕則戕害個人身心，
    重則導致施用毒品之人因缺錢買毒而引發各式犯罪，為多種
    犯罪之源頭，對國家、社會或個人之傷害可謂至深且鉅，兼
    衡被告以行動電話聯繫後交易或交付毒品之犯罪手段，及其
    販賣毒品之數量、所得款項，與犯罪後均坦承犯行，態度良
    好，顯有悔意等一切情狀，就被告各犯應分論併罰之各罪，
    分別量處如主文所示之刑，並定其應執行刑，以資懲戒。
三、按犯毒品危害防制條例第4 條至第9 條之罪者，其供犯罪所
    用或因犯罪所得之財物，均沒收之，如全部或一部不能沒收
    時，追徵其價額或以其財產抵償之，毒品危害防制條例第19
    條第1 項定有明文，且此條項關於供犯罪所用或因犯罪所得
    之財物均沒收之規定，因無「不問屬於犯人與否均沒收」之
    特別規定，故仍有刑法第38條第1 項第2 、3 款、第3 項前
    段之適用，即供犯罪所用或因犯罪所得之財物，以屬於犯人
    所有者為限，始得依毒品危害防制條例第19條第1 項規定沒
    收，另因同條項係採義務沒收原則，故犯罪所得之對價，不
    問其中成本若干，利潤多少，均應全部諭知沒收，且該條所
    稱「追徵其價額」者，必限於所沒收之物為金錢以外之其他
    財物而無法沒收時，始應追徵其價額，使其繳納與原物相當
    之價額，如所得財物為金錢而無法沒收時，應以其財產抵償
    之，而不發生追徵價額之問題。經查，被告如附表編號1 、
    3 至24所示販賣毒品所得之財物，為犯罪所得，且為被告所
    有，應依毒品危害防制條例第19條第1 項規定，分別在各次
    販賣罪項下宣告沒收之，如全部或一部不能沒收時，均以其
    財產抵償之。又被告如附表編號2 販賣第一級毒品犯行，其
    已向黃春木取得販賣第一級毒品所得門號0000000000號行動
    電話SIM 卡1 張，雖未扣案，惟無證據顯示業已滅失，仍應
    依毒品危害防制條例第19條第1 項規定，宣告沒收，如全部
    或一部不能沒收時，應追徵其價額或以其財產抵償之。另未
    扣案被告持用門號0000000000號行動電話（含SIM 卡）1 支
    ，為被告所有供販毒聯繫之用，亦經被告於警詢（偵查卷卷
    (一)第10頁）及本院訊問時（100 年度聲羈字第12號卷第4 頁
    ）供明在卷，亦無證據足認業已滅失，爰依毒品危害防制條
    例第19條第1 項之規定，分別在各次販賣罪項下宣告沒收之
    ，如全部或一部不能沒收時，追徵其價額或以其財產抵償之
    。至於扣案之第一級毒品海洛因1 小包（驗餘淨重0.3360公
    克) 、注射針筒7 支、分裝杓2 支及分裝袋6 個等物，其中
    海洛因1 小包為被告另涉施用第一級毒品罪所用，非本件販
    賣毒品所用之物，且業經本院以100 年度審訴字第251 號宣
    告沒收銷燬，有該判決書影本存卷可查，而注射針筒7 支、
    分裝杓2 支及分裝袋6 個等物，均經被告否認與本案販賣毒
    品犯行有何關聯，陳稱：注射針筒、分裝杓、分裝袋乃其施
    用毒品所用，均與販賣毒品無關等語，又無證據足認該等扣
    案物與本案犯行有直接關聯，爰均不另諭知沒收。
四、至公訴意旨雖以被告以販毒營生，顯有犯罪習性為由，建請
    本院依刑法第90條第1 項之規定，諭知被告於刑之執行前，
    入勞動場所強制工作云云。惟按保安處分係針對受處分人將
    來之危險性所為之處置，以達教化、治療之目的，為刑罰之
    補充制度。我國現行刑法採刑罰與保安處分雙軌制，係在維
    持行為責任之刑罰原則下，為協助行為人再社會化之功能，
    以及改善行為人潛在之危險性格，期能達成根治犯罪原因、
    預防犯罪之特別目的。是保安處分中之強制工作，旨在對嚴
    重職業性犯罪及欠缺正確工作觀念或無正常工作因而犯罪者
    ，強制其從事勞動，學習一技之長及正確之謀生觀念，使其
    日後重返社會，能適應社會生活（最高法院91年度臺上字第
    4625號判決意旨參照），然保安處分之措施亦含社會隔離、
    拘束身體自由之性質，其限制人民自由之權利，實與刑罰不
    分軒輊，自應受憲法比例原則之規範，因此，法院應依行為
    人所為行為之嚴重性、危險性以及未來行為之期待性性，妥
    為決定。查被告固有多次施用毒品前科，但並無任何販賣毒
    品之前科紀錄，業如前述，尚難遽認被告有犯罪之習性，此
    外，被告係以賣豬肉維生，此經被告所供明，亦無證據證明
    被告有以販毒營生，即被告尚非因欠缺正確工作觀念或無正
    常工作因而犯罪者，因此，本院審酌上情，認對被告處以如
    主文所示之刑，應可達懲治之效，尚毋併宣告於刑之執行前
    令入勞動場所強制工作之必要。
據上論斷，應依刑事訴訟法第299條第1項前段，毒品危害防制條
例第4條第1項、第17條第2項、第19條第1項，刑法第11條、第47
條第1項、第59條、第51條第5款，判決如主文。
本案經檢察官鄭伊鈞到庭執行職務。
中    華    民    國   100    年    8     月    31    日
                  刑事第七庭審判長法  官  梁哲瑋
                                  法  官  黃欣怡
                                  法  官  陳美彤
以上正本證明與原本無異。
如不服本判決應於收受送達後10日內向本院提出上訴書狀，並應
敘述具體理由。其未敘述上訴理由者，應於上訴期間屆滿後20日
內向本院補提理由書（均須按他造當事人之人數附繕本）「切勿
逕送上級法院」。
                                  書記官  賴恩慧
中    華    民    國  100     年    9     月    5     日
附錄論罪科刑依據之法條：
毒品危害防制條例第4條第1項
附表：
┌──┬───┬─────┬────┬─────┬────┬────┬──────────────────────┐
│編號│販賣  │販賣對象  │販賣毒品│約定交易地│販賣毒品│主    刑│從    刑                                    │
│    │對象  │使用電話  │時間    │點        │數量（新│        │                                            │
│    │      │          │        │          │臺幣）  │        │                                            │
├──┼───┼─────┼────┼─────┼────┼────┼──────────────────────┤
│1   │林志雄│0000-0000 │99年10月│內湖區東湖│1,000元 │有期徒刑│未扣案之門號0000000000號行動電話（含SIM卡） │
│    │      │          │30日11時│捷運站    │        │柒年捌月│壹支、販賣第一級毒品所得新臺幣壹仟元均沒收，│
│    │      │          │07分    │          │        │        │其中門號0000000000號行動電話（含SIM卡）壹支 │
│    │      │          │        │          │        │        │如全部或一部不能沒收時，追徵其價額或以其財產│
│    │      │          │        │          │        │        │抵償之；販賣第一毒品所得新臺幣壹仟元部分，如│
│    │      │          │        │          │        │        │全部或一部不能沒收，以其財產抵償之。        │
├──┼───┼─────┼────┼─────┼────┼────┼──────────────────────┤
│2   │黃春木│0000000000│99年10月│臺北市內湖│500元（ │有期徒刑│未扣案之門號0000000000號行動電話（含SIM卡） │
│    │      │          │29日18時│區○○路  │以門號09│拾伍年陸│壹支、販賣第一級毒品所得門號0000000000號行動│
│    │      │          │45分    │315巷21號1│00000000│月      │電話SIM卡壹張均沒收，如全部或一部不能沒收時 │
│    │      │          │        │樓林耀奎住│號行動電│        │，追徵其價額或以其財產抵償之。              │
│    │      │          │        │處附近巷口│話SIM卡 │        │                                            │
│    │      │          │        │          │抵償)   │        │                                            │
├──┼───┼─────┼────┼─────┼────┼────┼──────────────────────┤
│3   │張有金│0000000000│99年10月│臺北市內湖│500元   │有期徒刑│未扣案之門號0000000000號行動電話（含SIM卡） │
│    │      │          │29日11時│區○○路  │        │柒年柒月│壹支、販賣第一級毒品所得新臺幣伍佰元均沒收，│
│    │      │          │57分    │315巷21號1│        │        │其中門號0000000000號行動電話（含SIM卡）壹支 │
│    │      │          │        │樓林耀奎住│        │        │如全部或一部不能沒收時，追徵其價額或以其財產│
│    │      │          │        │處附近巷口│        │        │抵償之；販賣第一毒品所得新臺幣伍佰元部分，如│
│    │      │          │        │          │        │        │全部或一部不能沒收，以其財產抵償之。        │
├──┼───┼─────┼────┼─────┼────┼────┼──────────────────────┤
│4   │張有金│0000000000│99年10月│臺北市內湖│900元   │有期徒刑│未扣案之門號0000000000號行動電話（含SIM卡） │
│    │      │          │29日19時│區○○路  │        │柒年捌月│壹支、販賣第一級毒品所得新臺幣玖佰元均沒收，│
│    │      │          │12分    │315巷21號1│        │        │其中門號0000000000號行動電話（含SIM卡）壹支 │
│    │      │          │        │樓林耀奎住│        │        │如全部或一部不能沒收時，追徵其價額或以其財產│
│    │      │          │        │處附近巷口│        │        │抵償之；販賣第一毒品所得新臺幣玖佰元部分，如│
│    │      │          │        │          │        │        │全部或一部不能沒收，以其財產抵償之。        │
├──┼───┼─────┼────┼─────┼────┼────┼──────────────────────┤
│5   │張有金│0000000000│99年10月│臺北市內湖│2500元  │有期徒刑│未扣案之門號0000000000號行動電話（含SIM卡） │
│    │      │          │30日0時 │區○○路  │        │柒年拾月│壹支、販賣第一級毒品所得新臺幣貳仟伍佰元均沒│
│    │      │          │53分    │315巷21號1│        │        │收，其中門號0000000000號行動電話（含SIM卡） │
│    │      │          │        │樓林耀奎住│        │        │壹支如全部或一部不能沒收時，追徵其價額或以其│
│    │      │          │        │處附近巷口│        │        │財產抵償之；販賣第一毒品所得新臺幣貳仟伍佰元│
│    │      │          │        │          │        │        │部分，如全部或一部不能沒收，以其財產抵償之。│
├──┼───┼─────┼────┼─────┼────┼────┼──────────────────────┤
│6   │張有金│0000000000│99年10月│內湖區碧湖│500元   │有期徒刑│未扣案之門號0000000000號行動電話（含SIM卡） │
│    │      │          │30日13時│公園旁檳榔│        │柒年柒月│壹支、販賣第一級毒品所得新臺幣伍佰元均沒收，│
│    │      │          │11分    │攤        │        │        │其中門號0000000000號行動電話（含SIM卡）壹支 │
│    │      │          │        │          │        │        │如全部或一部不能沒收時，追徵其價額或以其財產│
│    │      │          │        │          │        │        │抵償之；販賣第一毒品所得新臺幣伍佰元部分，如│
│    │      │          │        │          │        │        │全部或一部不能沒收，以其財產抵償之。        │
├──┼───┼─────┼────┼─────┼────┼────┼──────────────────────┤
│7   │張有金│0000000000│99年10月│臺北市內湖│500元   │有期徒刑│未扣案之門號0000000000號行動電話（含SIM卡） │
│    │      │          │31日19時│區○○路  │        │柒年柒月│壹支、販賣第一級毒品所得新臺幣伍佰元均沒收，│
│    │      │          │45分    │315巷21號1│        │        │其中門號0000000000號行動電話（含SIM卡）壹支 │
│    │      │          │        │樓林耀奎住│        │        │如全部或一部不能沒收時，追徵其價額或以其財產│
│    │      │          │        │處附近巷口│        │        │抵償之；販賣第一毒品所得新臺幣伍佰元部分，如│
│    │      │          │        │          │        │        │全部或一部不能沒收，以其財產抵償之。        │
├──┼───┼─────┼────┼─────┼────┼────┼──────────────────────┤
│8   │張有金│0000000000│99年11月│臺北市內湖│500元   │有期徒刑│未扣案之門號0000000000號行動電話（含SIM卡） │
│    │      │          │01日10時│區○○路  │        │柒年柒月│壹支、販賣第一級毒品所得新臺幣伍佰元均沒收，│
│    │      │          │05分    │315巷21號1│        │        │其中門號0000000000號行動電話（含SIM卡）壹支 │
│    │      │          │        │樓林耀奎住│        │        │如全部或一部不能沒收時，追徵其價額或以其財產│
│    │      │          │        │處附近巷口│        │        │抵償之；販賣第一毒品所得新臺幣伍佰元部分，如│
│    │      │          │        │          │        │        │全部或一部不能沒收，以其財產抵償之。        │
├──┼───┼─────┼────┼─────┼────┼────┼──────────────────────┤
│9   │張有金│0000000000│99年11月│臺北市內湖│1500元  │有期徒刑│未扣案之門號0000000000號行動電話（含SIM卡） │
│    │      │          │02日07時│區○○路  │        │柒年捌月│壹支、販賣第一級毒品所得新臺幣壹仟伍佰元均沒│
│    │      │          │08分    │315巷21號1│        │        │收，其中門號0000000000號行動電話（含SIM卡） │
│    │      │          │        │樓林耀奎住│        │        │壹支如全部或一部不能沒收時，追徵其價額或以其│
│    │      │          │        │處附近巷口│        │        │財產抵償之；販賣第一毒品所得新臺幣壹仟伍佰元│
│    │      │          │        │          │        │        │部分，如全部或一部不能沒收，以其財產抵償之。│
├──┼───┼─────┼────┼─────┼────┼────┼──────────────────────┤
│10  │張有金│0000000000│99年11月│臺北市內湖│500元   │有期徒刑│未扣案之門號0000000000號行動電話（含SIM卡） │
│    │      │          │02日09時│區○○路  │        │柒年柒月│壹支、販賣第一級毒品所得新臺幣伍佰元均沒收，│
│    │      │          │45分    │315巷21號1│        │        │其中門號0000000000號行動電話（含SIM卡）壹支 │
│    │      │          │        │樓林耀奎住│        │        │如全部或一部不能沒收時，追徵其價額或以其財產│
│    │      │          │        │處附近巷口│        │        │抵償之；販賣第一毒品所得新臺幣伍佰元部分，如│
│    │      │          │        │          │        │        │全部或一部不能沒收，以其財產抵償之。        │
├──┼───┼─────┼────┼─────┼────┼────┼──────────────────────┤
│11  │張有金│0000000000│99年11月│臺北市內湖│1000元  │有期徒刑│未扣案之門號0000000000號行動電話（含SIM卡） │
│    │      │          │02日17時│區○○路  │        │柒年捌月│壹支、販賣第一級毒品所得新臺幣壹仟元均沒收，│
│    │      │          │45分    │315巷21號1│        │        │其中門號0000000000號行動電話（含SIM卡）壹支 │
│    │      │          │        │樓林耀奎住│        │        │如全部或一部不能沒收時，追徵其價額或以其財產│
│    │      │          │        │處附近巷口│        │        │抵償之；販賣第一毒品所得新臺幣壹仟元部分，如│
│    │      │          │        │          │        │        │全部或一部不能沒收，以其財產抵償之。        │
├──┼───┼─────┼────┼─────┼────┼────┼──────────────────────┤
│12  │張有金│0000000000│99年11月│臺北市內湖│500元   │有期徒刑│未扣案之門號0000000000號行動電話（含SIM卡） │
│    │      │          │03日06時│區○○路  │        │柒年柒月│壹支、販賣第一級毒品所得新臺幣伍佰元均沒收，│
│    │      │          │59分    │315巷21號1│        │        │其中門號0000000000號行動電話（含SIM卡）壹支 │
│    │      │          │        │樓林耀奎住│        │        │如全部或一部不能沒收時，追徵其價額或以其財產│
│    │      │          │        │處附近巷口│        │        │抵償之；販賣第一毒品所得新臺幣伍佰元部分，如│
│    │      │          │        │          │        │        │全部或一部不能沒收，以其財產抵償之。        │
├──┼───┼─────┼────┼─────┼────┼────┼──────────────────────┤
│13  │張有金│0000000000│99年11月│臺北市內湖│1000元  │有期徒刑│未扣案之門號0000000000號行動電話（含SIM卡） │
│    │      │          │03日12時│區○○路  │        │柒年捌月│壹支、販賣第一級毒品所得新臺幣壹仟元均沒收，│
│    │      │          │46分    │315巷21號1│        │        │其中門號0000000000號行動電話（含SIM卡）壹支 │
│    │      │          │        │樓林耀奎住│        │        │如全部或一部不能沒收時，追徵其價額或以其財產│
│    │      │          │        │處附近巷口│        │        │抵償之；販賣第一毒品所得新臺幣壹仟元部分，如│
│    │      │          │        │          │        │        │全部或一部不能沒收，以其財產抵償之。        │
├──┼───┼─────┼────┼─────┼────┼────┼──────────────────────┤
│14  │張有金│0000000000│99年11月│臺北市內湖│1000元  │有期徒刑│未扣案之門號0000000000號行動電話（含SIM卡） │
│    │      │          │05日20時│區○○路  │        │柒年捌月│壹支、販賣第一級毒品所得新臺幣壹仟元均沒收，│
│    │      │          │56分    │315巷21號1│        │        │其中門號0000000000號行動電話（含SIM卡）壹支 │
│    │      │          │        │樓林耀奎住│        │        │如全部或一部不能沒收時，追徵其價額或以其財產│
│    │      │          │        │處附近巷口│        │        │抵償之；販賣第一毒品所得新臺幣壹仟元部分，如│
│    │      │          │        │          │        │        │全部或一部不能沒收，以其財產抵償之。        │
├──┼───┼─────┼────┼─────┼────┼────┼──────────────────────┤
│15  │張有金│0000000000│99年11月│臺北市內湖│500元   │有期徒刑│未扣案之門號0000000000號行動電話（含SIM卡） │
│    │      │          │06日07時│區○○路  │        │柒年柒月│壹支、販賣第一級毒品所得新臺幣伍佰元均沒收，│
│    │      │          │13分    │315巷21號1│        │        │其中門號0000000000號行動電話（含SIM卡）壹支 │
│    │      │          │        │樓林耀奎住│        │        │如全部或一部不能沒收時，追徵其價額或以其財產│
│    │      │          │        │處附近巷口│        │        │抵償之；販賣第一毒品所得新臺幣伍佰元部分，如│
│    │      │          │        │          │        │        │全部或一部不能沒收，以其財產抵償之。        │
├──┼───┼─────┼────┼─────┼────┼────┼──────────────────────┤
│16  │張有金│0000000000│99年11月│臺北市內湖│1000元  │有期徒刑│未扣案之門號0000000000號行動電話（含SIM卡） │
│    │      │          │06日22時│區○○路  │        │柒年捌月│壹支、販賣第一級毒品所得新臺幣壹仟元均沒收，│
│    │      │          │38分    │315巷21號1│        │        │其中門號0000000000號行動電話（含SIM卡）壹支 │
│    │      │          │        │樓林耀奎住│        │        │如全部或一部不能沒收時，追徵其價額或以其財產│
│    │      │          │        │處附近巷口│        │        │抵償之；販賣第一毒品所得新臺幣壹仟元部分，如│
│    │      │          │        │          │        │        │全部或一部不能沒收，以其財產抵償之。        │
├──┼───┼─────┼────┼─────┼────┼────┼──────────────────────┤
│17  │張有金│0000000000│99年11月│臺北市內湖│500元   │有期徒刑│未扣案之門號0000000000號行動電話（含SIM卡） │
│    │      │          │07日17時│區○○路  │        │柒年柒月│壹支、販賣第一級毒品所得新臺幣伍佰元均沒收，│
│    │      │          │53分    │315巷21號1│        │        │其中門號0000000000號行動電話（含SIM卡）壹支 │
│    │      │          │        │樓林耀奎住│        │        │如全部或一部不能沒收時，追徵其價額或以其財產│
│    │      │          │        │處附近巷口│        │        │抵償之；販賣第一毒品所得新臺幣伍佰元部分，如│
│    │      │          │        │          │        │        │全部或一部不能沒收，以其財產抵償之。        │
├──┼───┼─────┼────┼─────┼────┼────┼──────────────────────┤
│18  │張有金│0000000000│99年11月│臺北市內湖│1000元  │有期徒刑│未扣案之門號0000000000號行動電話（含SIM卡） │
│    │      │          │09日07時│區○○路  │        │柒年捌月│壹支、販賣第一級毒品所得新臺幣壹仟元均沒收，│
│    │      │          │42分    │315巷21號1│        │        │其中門號0000000000號行動電話（含SIM卡）壹支 │
│    │      │          │        │樓林耀奎住│        │        │如全部或一部不能沒收時，追徵其價額或以其財產│
│    │      │          │        │處附近巷口│        │        │抵償之；販賣第一毒品所得新臺幣壹仟元部分，如│
│    │      │          │        │          │        │        │全部或一部不能沒收，以其財產抵償之。        │
├──┼───┼─────┼────┼─────┼────┼────┼──────────────────────┤
│19  │張有金│0000000000│99年11月│臺北市內湖│500元   │有期徒刑│未扣案之門號0000000000號行動電話（含SIM卡） │
│    │      │          │14日12時│區○○路  │        │柒年柒月│壹支、販賣第一級毒品所得新臺幣伍佰元均沒收，│
│    │      │          │31分    │315巷21號1│        │        │其中門號0000000000號行動電話（含SIM卡）壹支 │
│    │      │          │        │樓林耀奎住│        │        │如全部或一部不能沒收時，追徵其價額或以其財產│
│    │      │          │        │處附近巷口│        │        │抵償之；販賣第一毒品所得新臺幣伍佰元部分，如│
│    │      │          │        │          │        │        │全部或一部不能沒收，以其財產抵償之。        │
├──┼───┼─────┼────┼─────┼────┼────┼──────────────────────┤
│20  │張有金│0000000000│99年11月│臺北市內湖│1000元  │有期徒刑│未扣案之門號0000000000號行動電話（含SIM卡） │
│    │      │          │15日15時│區○○路  │        │柒年捌月│壹支、販賣第一級毒品所得新臺幣壹仟元均沒收，│
│    │      │          │40分    │315巷21號1│        │        │其中門號0000000000號行動電話（含SIM卡）壹支 │
│    │      │          │        │樓林耀奎住│        │        │如全部或一部不能沒收時，追徵其價額或以其財產│
│    │      │          │        │處附近巷口│        │        │抵償之；販賣第一毒品所得新臺幣壹仟元部分，如│
│    │      │          │        │          │        │        │全部或一部不能沒收，以其財產抵償之。        │
├──┼───┼─────┼────┼─────┼────┼────┼──────────────────────┤
│21  │張有金│0000000000│99年11月│臺北市內湖│500元   │有期徒刑│未扣案之門號0000000000號行動電話（含SIM卡） │
│    │      │          │17日08時│區○○路  │        │柒年柒月│壹支、販賣第一級毒品所得新臺幣伍佰元均沒收，│
│    │      │          │55分    │315巷21號1│        │        │其中門號0000000000號行動電話（含SIM卡）壹支 │
│    │      │          │        │樓林耀奎住│        │        │如全部或一部不能沒收時，追徵其價額或以其財產│
│    │      │          │        │處附近巷口│        │        │抵償之；販賣第一毒品所得新臺幣伍佰元部分，如│
│    │      │          │        │          │        │        │全部或一部不能沒收，以其財產抵償之。        │
├──┼───┼─────┼────┼─────┼────┼────┼──────────────────────┤
│22  │張有金│0000000000│99年11月│臺北市內湖│1000元  │有期徒刑│未扣案之門號0000000000號行動電話（含SIM卡） │
│    │      │          │19日09時│區○○路  │        │柒年捌月│壹支、販賣第一級毒品所得新臺幣伍佰元均沒收，│
│    │      │          │05分    │315巷21號1│        │        │其中門號0000000000號行動電話（含SIM卡）壹支 │
│    │      │          │        │樓林耀奎住│        │        │如全部或一部不能沒收時，追徵其價額或以其財產│
│    │      │          │        │處附近巷口│        │        │抵償之；販賣第一毒品所得新臺幣伍佰元部分，如│
│    │      │          │        │          │        │        │全部或一部不能沒收，以其財產抵償之。        │
├──┼───┼─────┼────┼─────┼────┼────┼──────────────────────┤
│23  │張有金│0000000000│99年11月│臺北市內湖│500元   │有期徒刑│未扣案之門號0000000000號行動電話（含SIM卡） │
│    │      │          │28日07時│區○○路  │        │柒年柒月│壹支、販賣第一級毒品所得新臺幣伍佰元均沒收，│
│    │      │          │17分    │315巷21號1│        │        │其中門號0000000000號行動電話（含SIM卡）壹支 │
│    │      │          │        │樓林耀奎住│        │        │如全部或一部不能沒收時，追徵其價額或以其財產│
│    │      │          │        │處附近菜市│        │        │抵償之；販賣第一毒品所得新臺幣伍佰元部分，如│
│    │      │          │        │場        │        │        │全部或一部不能沒收，以其財產抵償之。        │
├──┼───┼─────┼────┼─────┼────┼────┼──────────────────────┤
│24  │張有金│0000000000│99年11月│臺北市內湖│1000元（│有期徒刑│未扣案之門號0000000000號行動電話（含SIM卡） │
│    │      │          │29日19時│區○○路  │賒帳100 │柒年捌月│壹支、販賣第一級毒品所得新臺幣玖佰元均沒收，│
│    │      │          │23分    │315巷21號1│元，實得│        │其中門號0000000000號行動電話（含SIM卡）壹支 │
│    │      │          │        │樓林耀奎住│900元） │        │如全部或一部不能沒收時，追徵其價額或以其財產│
│    │      │          │        │處附近巷口│        │        │抵償之；販賣第一毒品所得新臺幣玖佰元部分，如│
│    │      │          │        │          │        │        │全部或一部不能沒收，以其財產抵償之。        │
└──┴───┴─────┴────┴─────┴────┴────┴──────────────────────┘